Minutes et répertoires du notaire Pierre TISSANDIER, 4 juin 1799 - décembre 1812 (étude XXI)
Archives nationales
- Répertoire(s) de Pierre TISSANDIER, 22 septembre 1792 - 13 décembre 1827; MC/RE/XXI/11 - MC/RE/XXI/23
  - Répertoire. an VII, vendémiaire - 1809, 30 décembre, 2 vendémiaire an VII (23 septembre 1798) - 30 décembre 1809; MC/RE/XXI/11
    - Inventaire après décès de Marie Houselle, femme du citoyen Debelle, 28 pluviose an XII (18 février 1804)
      inventaire après décès; Houselle, Marie; Debelle
    - Inventaire après décès de Marie-Anne Allain, veuve Mangin, 28 ventôse an XII (19 mars 1804)
      inventaire après décès; Allain, Marie-Anne; Mangin
    - Inventaire après décès de Jeanne-Françoise-Honorée Serizier, épouse de Michel-Narcisse Baudet., 5 germinal an XII (26 mars 1804)
      inventaire après décès; Serizier, Jeanne-Françoise-Honorée; Baudet, Michel-Narcisse
    - Inventaire après décès de Joseph Limberger, 30 germinal an XII (20 avril 1804)
      inventaire après décès; Limberger, Joseph
    - Inventaire après décès de Jean-Augustin Amé, fils, 2 floréal an XII (22 avril 1804)
      inventaire après décès; Amé, Jean-Augustin
    - Inventaire après décès de Joseph Albert, 28 floréal an XII (18 mai 1804)
      inventaire après décès; Albert, Joseph
    - Inventaire et procès-verbal, Marie-Françoise Montpetit, cy-devant épouse de Joseph Cerisier., 28 floréal an XII (18 mai 1804)
      inventaire; Montpetit, Marie-Françoise; Cerisier, Joseph
    - Inventaire après décès de Pierre Legrand, 16 messidor an XII (5 juillet 1804)
      inventaire après décès; Legrand, Pierre
    - Inventaire après décès de Marie-Victoire Pierre, femme Mollard, 20 messidor an XII (9 juillet 1804)
      30 messidor an XII, mariage de Nicolas Mollard et de Marie Folio.
      inventaire après décès; contrat de mariage; Pierre, Marie-Victoire; Mollard; Mollard, Nicolas; Folio, Marie
    - Inventaire de David-Eliezer Vidal de Vallabregue et de Rachel Jacur, son épouse., 29 messidor an XII (18 juillet 1804)
      inventaire; Vidal de Vallabregue, David, Eliezer; Jacur, Rachel
    - Inventaire après décès de Mme Delaroche, veuve de M. Beurier., 28 thermidor an XII (16 août 1804)
      inventaire après décès; Delaroche (Mme); Beurier (M.)
    - Inventaire après décès de Catherine-Adelaide Dide, épouse de Felix-Furcy Demoncy., 28 fructidor an XII (15 septembre 1804)
      inventaire après décès; Dide, Catherine-Adelaide; Demoncy, Félix-Furcy
    - Inventaire après décès de Pierre-François Chalant, 10 vendémiaire an XIII (2 octobre 1804)
      inventaire après décès; Chalant, Pierre-François
    - Inventaire après décès de Edouard-François Gautron, 1er brumaire an XIII (23 octobre 1804)
      inventaire après décès; Gautron, Edouard-François
    - Inventaire après décès de Barthelemy-Etienne Jean, 28 brumaire an XIII (19 novembre 1804)
      inventaire après décès; Jean, Barthélemy-Etienne
    - Inventaire des biens de Jacques-Marie Baisnée et de son épouse., 7 frimaire an XIII (28 novembre 1804)
      inventaire après décès; Baisnée, Jacques-Marie
    - Procès-verbal et inventaire après divorce de Etienne-Guillaume Levicomte et Geneviève-Claude Menissier., 8 frimaire an XIII (29 novembre 1804)
      inventaire; Levicomte, Etienne-Guillaume; Menissier, Geneviève-Claude
    - Inventaire après décès de Marie-Elisabeth Brachet, épouse de Aphrodise Carles., 21 nivôse an XIII (11 janvier 1805)
      inventaire après décès; Brachet, Marie-Elisabeth; Carles, Aphrodise
    - Inventaire après décès de Michel Delaruelle, 29 nivôse an XIII (19 janvier 1805)
      inventaire après décès; Delaruelle, Michel
    - Inventaire après décès de Simon-René David, 2 pluviose an XIII (22 janvier 1805)
      inventaire après décès; David, Simon-René
    - Inventaire après décès de Louis Mazoyer, 8 ventôse an XIII (27 février 1805)
      inventaire après décès; Mazoyer, Louis
    - inventaire après décès de Jean Amé, 9 ventôse an XIII (28 février 1805)
      inventaire après décès; Amé, Jean
    - Inventaire après décès de Louis Fontaine, 10 prairial an XIII (30 mai 1805)
      inventaire après décès; Fontaine, Louis
    - Inventaire après décès de Hélène-Marie Vée, épouse de Marc-Louis Lettu, 29 prairial an XIII (18 juin 1805)
      inventaire après décès; Vée, Hélène-Marie; Lettu, Marc-Louis
    - Inventaire après décès de Marie-Anne Cosme, veuve de Guillaume Poilevin de Mourgues et du sieur La Morenne., 24 thermidor an XIII (12 août 1805)
      inventaire après décès; Cosme, Marie Anne; Poilevin de Mourgues, Guillaume; La Morenne, M.
    - Inventaire après décès de Jean-Balthazard Beaucousin, 11 vendémiaire an XIV (3 octobre 1805)
      inventaire après décès; Beaucousin, Jean-Balthazard
    - Inventaire après décès de Jean-Sevrin Dupont, 21 brumaire an XIV (12 novembre 1805)
      inventaire après décès; Dupont, Jean-Séverin
    - Inventaire après décès de madame Thoré femme L'Etienne, 6 nivôse an XIV (27 décembre 1805)
      inventaire après décès; Thoré (Mme); L'Etienne (M.)
    - Inventaire après décès de Martin Mathieu Doré., 20 janvier 1806
      Date de création de la notice: 2012
      inventaire après décès; Doré, Martin Mathieu
    - Inventaire après décès de Marie Anne Thérèze Marchal, épouse de Galliot Jean Pierrot., 22 janvier 1806
      inventaire après décès; Marchal, Marie Anne Thérèse; Pierrot, Galliot Jean
    - Inventaire après décès de Catherine Bernardine Moisy, épouse de M. Carré., 22 janvier 1806
      inventaire après décès; Moisy, Catherine Bernardine; Carré, M.
    - Inventaire après décès de Georges Philippe Saboureux., 8 février 1806
      inventaire après décès; Saboureux, Georges Philippe
    - Inventaire après décès de Marie Suzanne Oger., 5 mars 1806
      inventaire après décès; Oger, Marie Suzanne
    - Inventaire après décès de Marie Marguerite Liot, épouse Malepeyre., 17 avril 1806
      inventaire après décès; Liot, Marie Marguerite; Malepeyre, M.
    - Inventaire après décès de Catherine Louise Jeanne Elisabeth Desvergers de Sanois, épouse Audiffredy., 3 mai 1806
      inventaire après décès; Desvergers de Sanois, Catherine Louise Jeanne Elisabeth; Audiffredy, M.
    - Inventaire après décès de Marie Anne Carruette, épouse Mussard., 6 mai 1806
      inventaire après décès; Carruette, Marie Anne; Mussard, M.
    - Inventaire après décès de Martin Claude Monot., 22 mai 1806
      inventaire après décès; Monot, Martin Claude
    - Inventaire après décès de Jean Louis Balthazard Brunet., 23 juin 1806
      inventaire après décès; Brunet, Jean Louis Balthazard
    - Inventaire après décès de Gabrielle Madeleine Lemaire, épouse de Jacques Delatynna., 23 juin 1806
      inventaire après décès; Lemaire, Gabrielle Madeleine; Delatynna, Jacques
    - Inventaire après décès de Louis Henry Sabatier., 24 juillet 1806
      inventaire après décès; Sabatier, Louis Henry
    - Inventaire après décès de Jean-Baptiste Theaux., 28 juillet 1806
      inventaire après décès; Theaux, Jean-Baptiste
    - Inventaire après décès de Pierre Philippe Depoix., 12 août 1806
      inventaire après décès; Depoix, Pierre Philippe
    - Inventaire après décès de Marie Marguerite Laplace., 23 septembre 1806
      inventaire après décès; Laplace, Marie Marguerite
    - Inventaire après décès de Jean Migout., 13 octobre 1806
      inventaire après décès; Migout, Jean
    - Inventaire après décès de Jacques Hinet., 3 novembre 1806
      inventaire après décès; Hinet, Jacques
    - Inventaire après décès de Marie-Madeleine Morel, épouse de François Butiau., 28 novembre 1806
      inventaire après décès; Morel, Marie-Madeleine; Butiau, François
    - Inventaire après décès de Catherine Ferrier, épouse Gauthier., 29 novembre 1806
      inventaire après décès; Ferrier, Catherine; Gauthier, M.
    - Inventaire après décès de Jean Julien Delasalle., 20 décembre 1806
      inventaire après décès; Delasalle, Jean Julien
    - Inventaire après décès de Marie-Françoise Adélaïde Hamel, épouse de Mathieu Alexis Lerouge., 16 janvier 1807
      inventaire après décès; Hamel, Marie-Françoise Adélaïde; Lerouge, Mathieu Alexis
    - Inventaire après décès de Marie Jeanne Julie Leguillier., 14 février 1807
      inventaire après décès; Leguillier, Marie Jeanne Julie
    - Inventaire après décès de François Gueler, rue Jocquelet., 2 mars 1807
      inventaire après décès; Gueler, François
    - Inventaire après décès de Marie Anne Rose Boucher, épouse Prévost., 6 mars 1807
      inventaire après décès; Boucher, Marie Anne Rose; Prévost, M.
    - Inventaire après décès de Antoine Troupenas., 14 avril 1807
      inventaire après décès; Troupenas, Antoine
    - Inventaire après décès de Joseph Nicolas Tiphaine., 15 avril 1807
      inventaire après décès; Tiphaine, Joseph Nicolas
    - Inventaire après décès de Marguerite George épouse divorcée Le Coq., 22 avril 1807
      inventaire après décès; LeCoq, Marguerite George
    - Inventaire après décès de Marie-Jeanne Rosalie Thomassu, épouse de Jacques Antoine Faraut, demeurant rue Montmartre., 27 avril 1807
      inventaire après décès; Montmartre (rue); Thomassu, Marie Jeanne Rosalie; Faraut, Jacques Antoine
    - Inventaire après décès de Jean Joseph Huart et de Marie-Elisabeth Delafosse, son épouse., 27 avril 1807
      inventaire après décès; Huart, Jean Joseph; Delafosse, Marie Elisabeth
    - Inventaire après décès de Elisabeth Catherine Lemoine, épouse Lefort., 4 mai 1807
      inventaire après décès; Lemoine, Elisabeth Catherine; Lefort, M.
    - Inventaire après décès de Marie-Madeleine Cuvillier, épouse Geneste., 13 mai 1807
      inventaire après décès; Cuvillier, Marie-Madeleine; Geneste, M.
    - Inventaire après décès de Jean-Pierre Hervé dit Degville., 21 mai 1807
      inventaire après décès; Hervé, Jean Pierre; Degville, Jean Pierre
    - Inventaire après décès de Marie-Gabrielle Amé, veuve Dupéché., 26 mai 1807
      inventaire après décès; Amé, Marie Gabrielle; Dupéché, M.
    - Inventaire après décès de Pierre Joseph Bouché., 30 mai 1807
      inventaire après décès; Bouché, Pierre Joseph
    - Inventaire après décès de Marie Rosalie François, épouse Bouvier., 5 juin 1807
      inventaire après décès; François, Marie Rosalie; Bouvier, M.
    - Inventaire après décès de Claude Nicolas Legrau., 23 septembre 1807
      inventaire après décès; Legrau, Claude Nicolas
    - Inventaire après décès de Jacques Fleuré., 24 septembre 1807
      inventaire après décès; Fleuré, Jacques
    - Inventaire après décès de Geneviève Françoise Hassard, épouse de Charles François Marie Becquet., 3 octobre 1807
      inventaire après décès; Hassard, Geneviève Françoise; Becquet, Charles François Marie
    - Inventaire après décès de Antoine Durnoy., 20 octobre 1807
      inventaire après décès; Durnoy, Antoine
    - Inventaire après décès de Nicolas Lecomte., 1er décembre 1807
      inventaire après décès; Lecomte, Nicolas
    - Inventaire après décès de François Philippe Salassier., 16 décembre 1807
      inventaire après décès; Salassier, François Philippe
    - Inventaire après décès de Jean-Baptiste Grippon., 19 décembre 1807
      inventaire après décès; Grippon, Jean-Baptiste
    - Inventaire après décès de Nicolle Elisabeth Chalochet, épouse Duval., 19 janvier 1808
      inventaire après décès; Chalochet, Nicole Elisabeth; Duval, M.
    - Inventaire après décès de Louise Jeanne Le Coeur, épouse de Maximilien Divet., 25 mars 1808
      inventaire après décès; LeCoeur, Louise Jeanne; Divet, Maximilien
    - Inventaire après décès de Pierre François Jouvin, demeurant rue de Charenton., 12 avril 1808
      inventaire après décès; Charenton (rue de); Jouvin, Pierre François
    - Inventaire après décès de Edmé Demauroy., 19 avril 1808
      inventaire après décès; Demauroy, Edmé
    - Inventaire après décès de Geneviève Nicole Bitzener, épouse de François Edmé Besancon., 2 mai 1808
      inventaire après décès; Bitzener, Geneviève Nicole; Besancon, François Edmé
    - Inventaire après décès de Jean-Claude Doré, demeurant rue Saint-Denis., 11 mai 1808
      inventaire après décès; Saint-Denis (rue); Doré, Jean-Claude
    - Inventaire après décès de Joseph Molteni dit Molteno., 11 juin 1808
      inventaire après décès; Molteni, Joseph; Molteno, Joseph
    - Inventaire après décès de Louis Bonaventure Girard, demeurant rue du Mail., 18 juin 1808
      inventaire après décès; Mail (rue du); Girard, Louis Bonaventure
    - Inventaire après décès de Nicolas Bailly., 23 juillet 1808
      inventaire après décès; Bailly, Nicolas
    - Inventaire après décès de François Marie Neveu., 13 août 1808
      inventaire après décès; Neveu, François Marie
    - Inventaire après décès de Nicolas Véron., 19 août 1808
      inventaire après décès; Véron, Nicolas
    - Inventaire après décès de Louis François Gallissier., 31 août 1808
      inventaire après décès; Gallissier, Louis François
    - Inventaire après décès de Jeanne Denise Daux, épouse Pauly., 24 septembre 1808
      inventaire après décès; Daux, Jeanne Denise; Pauly, M.
    - Inventaire après décès de Nathalie Pélagie Bonnefond, épouse de Louis Nicolas Decagny., 7 octobre 1808
      inventaire après décès; Bonnefond, Nathalie Pélagie; Decagny, Louis Nicolas
    - Inventaire après décès de Joseph Adrien Joris., 3 décembre 1808
      inventaire après décès; Joris, Joseph Adrien
    - Inventaire après décès de Marie-Victoire Moisy, épouse de Jean-Baptiste Collin dit Cuelin, demeurant rue Jacob., 6 décembre 1808
      inventaire après décès; Jacob (rue); Moisy, Marie Victoire; Collin, Jean-Baptiste; Cuelin, Jean-Baptiste
    - Inventaire après décès de Eléonore Broudou, épouse de Jean-François Galaup de La Pérouse., 6 janvier 1809
      inventaire après décès; Broudou, Eléonore; Galaup de La Pérouse, Jean-François (1741-disparu en 1788); officier (armée); explorateur
    - Inventaire après décès de Lucrèce Hony, épouse de Antoine Behuet., 27 janvier 1809
      inventaire après décès; Hony, Lucrèce; Behuet, Antoine
    - Inventaire après décès de Jeanne Adélaïde Delaizement, épouse de Nicolas Denis Joseph Laflèche, demeurant à Neuilly, près de Paris., 30 janvier 1809
      inventaire après décès; Neuilly-sur-Seine (Hauts-de-Seine); Delaizement, Jeanne Adélaïde; Laflèche, Nicolas Denis Joseph
    - Inventaire pour le divorce de Antoine Lochet et de Adélaïde Charlotte Mauclert, demeurant rue Neuve du Luxembourg., 22 février 1809
      inventaire; Lochet, Antoine; Mauclert, Adélaïde Charlotte
    - Inventaire après décès de Marie-Catherine Deloge., 23 février 1809
      inventaire après décès; Deloge, Marie-Catherine
    - Inventaire après décès de Jacques Simon Bonaventure Pigouse de Méroger, demeurant rue de l'Arbre sec., 4 mars 1809
      inventaire après décès; Pigouse de Méroger, Jacques Simon Bonaventure
    - Inventaire après décès de Marie-Augustine Simonot, épouse Miger., 14 avril 1809
      inventaire après décès; Simonot, Marie Augustine; Miger, M.
    - Inventaire après décès de Françoise Brice, épouse de François Sormany., 17 avril 1809
      inventaire après décès; Brice, Françoise; Sormany, François
    - Inventaire après décès de Marie-Anne Miger, veuve Lavallery., 30 mai 1809
      inventaire après décès; Miger, Marie Anne; Lavallery, M.
    - Inventaire après décès de Nicolas Tisserant, demeurant rue du Faubourg Montmartre., 6 juin 1809
      inventaire après décès; Tisserant, Nicolas
    - Inventaire après décès de Alexandre Desart, demeurant rue du Mail., 8 juin 1809
      inventaire après décès; Mail (rue du); Desart, Alexandre
    - Inventaire après décès de Hyacinthe Ignace Courvoisier., 4 juillet 1809
      inventaire après décès; Courvoisier, Hyacinthe Ignace
    - Inventaire après décès de Marie-Catherine Brulé, épouse de Jean Faule, demeurant place Thionville., 8 août 1809
      inventaire après décès; Thionville (place de); Brulé, Marie-Catherine; Faule, Jean
    - Inventaire après décès de Marie Gauvenet, veuve Guérin, demeurant rue Saint-Antoine., 16 septembre 1809
      inventaire après décès; Saint-Antoine (rue); Gauvenet, Marie; Guérin, M.
    - Inventaire après décès de Marie-Elisabeth Dupuis des Islets, veuve de M. de Paule Parat de Clacy., 23 septembre 1809
      inventaire après décès; Dupuis des Islets, Marie Elisabeth; Parat de Clacy, Paule de
    - Inventaire après décès de François Deront, demeurant rue Saint-Lazare., 19 octobre 1809
      inventaire après décès; Saint-Lazare (rue); Deront, François
    - Inventaire après décès de Jeanne Sophie Letellier, épouse de M. Net., 30 octobre 1809
      inventaire après décès; Letellier, Jeanne Sophie; Net, M.
    - Inventaire après décès de Jean Ploux, demeurant rue d'Angivilliers, n°10., 16 décembre 1809
      inventaire après décès; Angiviller (rue d'); Ploux, Jean
  - Répertoire. 1810, 2 janvier - 1817, 8 janvier, 2 janvier 1810 - 8 janvier 1817; MC/RE/XXI/12
    Répertoire des notaires Pierre Tissandier (2 janvier 1810-31 décembre 1812), Cléophile Deherain (2 janvier 1813-8 janvier 1817).
    - Inventaire après décès de Aphrodise Carles, demeurant rue de Miromesnil., 27 janvier 1810
      MC/RE/XXI/12
      inventaire après décès; Miromesnil (rue de); Carles, Aphrodise
    - Inventaire après décès de Pierre Berthelin, demeurant place Saint-Michel., 6 février 1810
      inventaire après décès; Saint-Michel (place); Berthelin, Pierre
    - Inventaire après décès de René Foulonneau, demeurant rue des Martyrs., 7 février 1810
      inventaire après décès; Martyrs (rue des); Foulonneau, René
    - Inventaire après décès de Martin Pierre de Bellonnet., 19 avril 1810
      inventaire après décès; Bellonnet, Martin Pierre de
    - Inventaire après décès de Jean-François Quinton., 20 mai 1810
      inventaire après décès; Quinton, Jean-François
    - Inventaire après décès de Jean-Jacques Duranc., 9 juin 1810
      inventaire après décès; Duranc, Jean Jacques
    - Inventaire après décès de Louis Jean Richard., 22 juin 1810
      inventaire après décès; Richard, Louis Jean
    - Inventaire après décès de Pierre Noël Payen., 28 juin 1810
      inventaire après décès; Payen, Pierre Noël
    - Inventaire après décès de Adrien Moginot et Marie Marguerite Motier, son épouse., 13 juillet 1810
      inventaire après décès; Moginot, Adrien; Motier, Marie Marguerite
    - Inventaire après décès de Jean-Marie Brunel., 3 août 1810
      inventaire après décès; Brunel, Jean Marie
    - Inventaire après décès de Marie-Louise Legay, veuve de François de Beauvais., 13 août 1810
      inventaire après décès; Legay, Marie Louise; Beauvais, François de
    - Inventaire après décès de François Dufrenoy et Marie Nicole Montalant, son épouse., 26 septembre 1810
      inventaire après décès; Dufrenoy, François; Montalant, Marie Nicole
    - Inventaire après décès de Jeanne Léonard Legrand, épouse de Jean Guérin, demeurant rue des Martyrs., 26 septembre 1810
      inventaire après décès; Martyrs (rue des); Legrand, Jeanne Léonard; Guérin, Jean
    - Inventaire après décès de Marie-Anne Petit, épouse Sauclières, demeurant rue Saint-Honoré., 3 novembre 1810
      inventaire après décès; Saint-Honoré (rue); Petit, Marie Anne; Sauclières, M.
    - Inventaire après décès de Marie François Joseph Perdu, demeurant rue de la Fidelité., 17 novembre 1810
      inventaire après décès; Perdu, Marie François Joseph
    - Inventaire après décès de Marie-Jeanne Gaudefroy, épouse de Pierre Jean Silvestre Liébaut, demeurant rue Mandar., 30 novembre 1810
      inventaire après décès; Mandar (rue); Gaudefroy, Marie Jeanne; Liébaut, Pierre Jean Silvestre
    - Inventaire après décès de Jean Chevalier, demeurant rue du Faubourg Saint-Denis., 19 décembre 1810
      inventaire après décès; Chevalier, Jean
    - Inventaire après décès de Augustin François Gauthier, demeurant rue des Billettes., 14 janvier 1811
      inventaire après décès; Billettes (rue des); Gauthier, Augustin François
    - Inventaire après décès de Christine Mongenet, épouse de Valentin Petit, demeurant rue Neuve des Mathurins., 15 février 1811
      inventaire après décès; Mongenet, Christine; Petit, Valentin
    - Inventaire après décès de Marie-Anne Dividis, épouse de Louis Charles Robert, demeurant rue Bergère., 25 février 1811
      inventaire après décès; Bergère (rue); Dividis, Marie Anne; Robert, Louis Charles
    - Inventaire après décès de Charles Antoine Pecquet, demeurant rue Saint-Marc, n°15., 22 mars 1811
      inventaire après décès; Saint-Marc (rue); Pecquet, Charles Antoine
    - Inventaire après décès de Hélène Batouflet, veuve Paget., 22 avril 1811
      inventaire après décès; Batouflet, Hélène; Paget, M.
    - Inventaire après décès de Marie-Louise Saulnier, veuve Raisin., 17 juin 1811
      inventaire après décès; Saulnier, Marie Louise; Raisin, M.
    - Inventaire après décès de Marie Louis Lebaillif Mesnager., 6 juillet 1811
      inventaire après décès; Lebaillif Mesnager, Marie Louis
    - Inventaire après décès de Charles Beraud, demeurant rue Montmartre, n°150., 4 septembre 1811
      inventaire après décès; Montmartre (rue); Beraud, Charles
    - Inventaire après décès de Claude Coqueron, demeurant Grande rue de Chaillot., 25 septembre 1811
      Acte passé par-devant un notaire substituant:
      M. Tissandier substituant M. Roard.
      inventaire après décès; Coqueron, Claude
    - Inventaire après décès de Pierre Mansion., 17 octobre 1811
      inventaire après décès; Mansion, Pierre
    - Inventaire après décès de Françoise Jacques Pays, épouse de Charles Thomas Roberge, demeurant rue Beauregard, n°9., 5 novembre 1811
      inventaire après décès; Beauregard (rue); Pays, Françoise Jacques; Roberge, Charles Thomas
    - Inventaire après décès de Jeanne Nicole Paget, épouse de Jean Guérin, veuve en premières noces de M. Foulonneau., 3 janvier 1812
      inventaire après décès; Paget, Jeanne Nicole; Guérin, Jean; Foulonneau, M.
    - Inventaire après décès de Renée Piquelin, épouse de Louis Godet, conducteur de diligences, demeurant rue Montmartre, n°105., 5 février 1812
      inventaire après décès; Montmartre (rue); Piquelin, Renée; Godet, Louis; conducteur de véhicules
    - Inventaire après décès de Marie-Anne Jacot, épouse de Jean Nicolas Rouillard., 24 mars 1812
      inventaire après décès; Jacot, Marie Anne; Rouillard, Jean Nicolas
    - Inventaire après décès de Charlotte Victoire Caron, épouse de Didier Martin, demeurant rue Bétizy, n°20., 10 avril 1812
      inventaire après décès; Caron, Charlotte Victoire; Martin, Didier
    - Inventaire après décès de Guillaume François Quinton, demeurant rue du Faubourg Saint-Jacques., 11 avril 1812
      inventaire après décès; Quinton, Guillaume François
    - Inventaire après décès de Marguerite Guillot, épouse de François Briard, demeurant rue de la Jussienne., 15 mai 1812
      inventaire après décès; Jussienne (rue de la); Guillot, Marguerite; Briard, François
    - Inventaire après décès de Claire Tessier de La Tour, veuve d'Etienne François Bauvilliée, demeurant rue de Chaillot, à Sainte-Perrine., 20 mai 1812
      inventaire après décès; Chaillot (rue de); Tessier de La Tour, Claire; Bauvilliée, Etienne François
    - Inventaire après décès de Louis Révérard, demeurant rue de la Tonnellerie, n°49., 13 juin 1812
      inventaire après décès; Tonnellerie (rue de la); Révérard, Louis
    - Inventaire après décès de Jeanne Claude Barbier, épouse de Louis de La Tour, demeurant rue Chilperic, cloître Saint-Germain l'Auxerrois., 13 juin 1812
      inventaire après décès; Barbier, Jeanne Claude; Delatour, Louis
    - Inventaire après décès de Henry L'Enfumé, demeurant rue Sainte-Barbe., 7 juillet 1812
      inventaire après décès; Sainte-Barbe (rue); L'Enfumé, Henry
    - Inventaire après décès de Marie-Françoise Buart, épouse de Pierre Guillaume Bach, veuve Mansion., 13 octobre 1812
      inventaire après décès; Buart, Marie-Françoise; Bach, Pierre Guillaume; Mansion, M.